臺灣宜蘭地方法院刑事裁定
111年度秩字第68號
聲請機關    宜蘭縣政府警察局宜蘭分局
被移送人    陳○丞


            陳和祥


上列被移送人因違反社會秩序維護法案件，經移送機關以中華民
國111年9月13日警蘭偵字第1110023724號移送書移送審理，本院
裁定如下：
    主      文
陳○丞無正當理由攜帶具有殺傷力之器械，處罰鍰新臺幣參仟元
。扣案之摺疊刀壹把沒入。
甲○○無正當理由攜帶具有殺傷力之器械，處罰鍰新臺幣伍仟元。
扣案之杖刀壹把沒入。
    事實及理由
一、被移送人陳○丞、被移送人甲○○分別於下列時地有違反社會
    秩序維護法之行為：
  (一)時間：民國111年8月12日凌晨2時20分許。
  (二)地點：宜蘭縣宜蘭市○市○路0段000巷00弄0號。
  (三)行為：被移送人陳○丞無正當理由攜帶具有殺傷力之器械
      摺疊刀1把；被移送人甲○○無正當理由攜帶具有殺傷力之
      器械西瓜刀、杖刀各1把。
二、上開事實，有下列證據證明屬實：
  (一)被移送人陳○丞部分：
  ⒈被移送人陳○丞於警詢時之供述。
  ⒉扣押筆錄、扣押物品目錄表、現場照片暨密錄器截圖畫面、
    扣案物照片。
  ⒊扣案之摺疊刀1把。
  (二)被移送人甲○○部分：
  ⒈被移送人甲○○於警詢時之自白。
  ⒉證人黃廣立於警詢之證述。
  ⒊扣押筆錄、扣押物品目錄表、現場照片暨密錄器截圖畫面、
    扣案物照片。
  ⒋扣案之西瓜刀、杖刀各1把。
三、按違反本法之行為，涉嫌違反刑事法律或少年事件處理法者
    ，應移送檢察官或少年法庭依刑事法律或少年事件處理法規
    定辦理，社會秩序維護法第38條前段定有明文。又本法第38
    條之規定，少年違反本法之行為同時違反少年事件處理法，
    應移送少年法庭審理者，係指少年之行為有少年事件處理法
    第3條或第27條之情事，法院辦理社會秩序維護法案件應行
    注意事項第9 點亦有明示。查本件被移送人陳○丞為95年5月
    20日生，於行為時係14歲以上未滿18歲人，有其個人基本資
    料完整姓名查詢結果在卷可稽，惟核其被移送所涉違反社會
    秩序維護法之行為，非屬少年事件處理法第3條或同法第27
    條之情形，並無同時違反少年事件處理法，應先移送少年法
    庭審理之情，自應依社會秩序維護法規定逕予審究，合先敘
    明。
四、按無正當理由攜帶具有殺傷力之器械、化學製劑或其他危險
    物品者，處3日以下拘留或新臺幣3萬元以下罰鍰，社會秩序
    維護法第63條第1項第1款定有明文。經查：
(一)被移送人陳○丞部分：
⒈扣案之摺疊刀1把刀尖尖銳，屬開鋒之銳利工具等情，有扣案物
  照片在卷可參，並經本院職權向查獲機關確認無訛，有111年1
  0月1日宜蘭分局偵查隊職務報告在卷可佐，該摺疊刀1把在客
  觀上足以對人之生命、身體、安全構成威脅，屬具殺傷力之器
  械無疑。
⒉被移送人陳○丞於警詢時雖辯稱係為防身而隨身攜帶扣案摺疊刀
  等語，惟攜帶具殺傷力之摺疊刀顯已脫逸正常社會生活之維持
  所必需，且足以構成對公眾安全之威脅，被移送人陳○丞以防
  身為由在深夜攜帶具有殺傷力之摺疊刀在外，難認屬正當理由
  。
(二)被移送人甲○○部分：
⒈扣案之西瓜刀1把為金屬製品，有扣案物照片在卷可考，依該西
  瓜刀1把之材質、型態觀之，倘以該西瓜刀攻擊他人，將造成
  他人生命、身體之危害，為具有殺傷力之器械。
⒉扣案之杖刀1把，雖未開鋒，然尖處尖銳，且重量與球棒相當等
  情，有扣案物照片、111年10月1日宜蘭分局偵查隊職務報告在
  卷可參，倘持以攻擊人體，當亦足可威脅、危害他人之生命、
  身體，而顯屬具有殺傷力之器械。
⒊又上開西瓜刀、杖刀1把均非被移送人甲○○日常活動所必備之物
  ，被移送人甲○○卻於上開時、地，攜帶前往案發地點，且被移
  送人甲○○於警詢時自承帶著想說看看對方會不會比較配合還錢
  等語，是被移送人甲○○攜帶西瓜刀、杖刀1把前往案發地點，
  顯不具正當理由。
(三)從而，被移送人陳○丞、甲○○上開所為，均該當於社會秩序
    維護法第63條第1項第1款所定無正當理由攜帶具有殺傷力之
    器械之違反社會秩序行為。
五、核被移送人陳○丞、甲○○所為，均係違反社會秩序維護法第6
    3條第1項第1款之無正當理由攜帶具有殺傷力之器械。又被
    移送人陳○丞於行為時，為14歲以上未滿18歲之人，已如前
    述認定，爰依社會秩序維護法第9條第1項第1款之規定，減
    輕其處罰。爰審酌被移送人陳○丞無正當理由攜帶具有殺傷
    力之摺疊刀；被移送人甲○○無正當理由攜帶具有殺傷力之西
    瓜刀、杖刀，對社會秩序及社會安寧造成潛在危害，所為殊
    值非難，惟考量其等均未持之傷人或為其他非法用途，衡酌
    其違序行為之危害情節，並兼衡被移送人陳○丞於警詢中自
    述國中畢業之智識程度，家庭經濟狀況勉持；被移送人甲○○
    於警詢中自述國中肄業之智識程度，家庭經濟狀況勉持，從
    事水電工作等一切情狀，分別量處如主文所示之處罰。
六、按供違反本法行為所用之物，以行為人所有者為限，得沒入
    之。但沒入，應符合比例原則，社會秩序維護法第22條第3
    項定有明文。查，扣案之摺疊刀1把為被移送人陳○丞所有，
    業據被移送人陳○丞於警詢時供述明確，且為供違反本件社
    會秩序行為所用之物；扣案之杖刀1把，為被移送人甲○○所
    有，業據被移送人甲○○於警詢時供述明確，且為供違反本件
    社會秩序行為所用之物，爰均依社會秩序維護法第22條第3
    項之規定予以沒入。至扣案之西瓜刀1把，無證據證明為被
    移送人甲○○所有，爰不併予宣告沒入，附此敘明。
七、依社會秩序維護法第46條第1項、第9條第1項第1款、第63條
    第1項第1款、第22條第3項，裁定如主文。
中　　華　　民　　國　　111 　年　　10　　月　　14　　日
                  簡易庭  法  官　游皓婷
以上正本證明與原本無異。
如不服本裁定，應於裁定送達後5日內，向本院提出抗告狀。（
應附繕本）
                          書記官   林欣宜
中　　華　　民　　國　　111 　年　　10　　月　　14　　日